【裁判字號】    98,交聲,4205
【裁判日期】    990305
【裁判案由】    聲明異議
【裁判全文】
臺灣臺中地方法院交通事件裁定        98年度交聲字第4205號
原處分機關  交通部公路總局臺中區監理所
異  議  人
即受處分人  甲○○
上列異議人即受處分人因違反道路交通管理處罰條例案件，對於
交通部公路總局臺中區監理所於民國98年9月8日所為之處分（原
處分案號：中監違字第裁60-GE0000000號），聲明異議，本院裁
定如下：
    主    文
異議駁回。
    理    由
一、原處分機關略以：受處分人即異議人甲○○（下稱受處分人
    ）駕駛車牌號碼502-EN號營業用小客車，於民國98年1月25
    日1時8分許，行經臺中市○○路，因「計程車駕駛人不依規
    定辦理執業登記經依前項處罰仍不辦理」之違規事實，經臺
    中市警察局第一分局民權派出所員警當場舉發。茲因受處分
    人曾於97年12月9日，駕駛上開營業用小客車，行經臺中市
    ○○路、中正路口時，因「計程車未考領營業執照」之違規
    事實，經臺中市警察局第一分局大誠分駐所員警當場舉發，
    原處分人已於97年12月23日繳納罰緩1500元，惟其遲不依規
    定辦理執業登記。原處分機關遂於98年9月8日以中監違字第
    裁60-GE0000000號裁決書，依違反道路交通管理處罰條例第
    36 條第2項規定，裁處吊銷受處分人駕駛執照，並一年內禁
    考等語。
二、聲明異議意旨略以：受處分人係盤古形象設計有限公司之
    業務司機，有時候因客戶或友人酒醉請求幫忙開車而違規未
    領有營業登記證兩次，遭處罰吊銷駕駛執照一年，將使一家
    人經濟陷入危機，伊不知無執業登記證會如此嚴重，為此，
    提出聲明異議等語。
三、按計程車駕駛人，未向警察機關辦理執業登記，領取執業登
    記證，即行執業者，處新臺幣1,500元以上3,600元以下罰鍰
    。計程車駕駛人，不依規定辦理執業登記，經依前項處罰仍
    不辦理者，吊銷其駕駛執照；汽車駕駛人，曾依本條例其他
    各條規定吊銷駕駛執照者，一年內不得考領駕駛執照，道路
    交通管理處罰條例第36條第1項、第2項、第67條第3項分別
    定有明文。
四、經查：
(一)受處分人駕駛車牌號碼502-EN號營業用小客車，於98年1月2
    5日1時8分許，行經臺中市○○路，因「計程車駕駛人不依
    規定辦理執業登記經依前項處罰仍不辦理」之違規事實，經
    臺中市警察局第一分局民權派出所員警當場舉發。茲因受處
    分人曾於97年12月9日，駕駛上開營業用小客車，行經臺中
    市○○路、中正路口時，因「計程車未考領營業執照」之違
    規事實，經臺中市警察局第一分局大誠分駐所員警當場舉發
    ，原處分人已於97年12月23日繳納罰緩1500元，惟其遲不依
    規定辦理執業登記。原處分機關遂於98年9月8日以中監違字
    第裁60-GE0000000號裁決書，依違反道路交通管理處罰條例
    第36條第2項規定，裁處吊銷受處分人駕駛執照，並一年內
    禁考等情，此為受處分人所不爭執，並有臺中市警察局中市
    警交字第GE0000000號、第GE0000000號舉發違反道路交通管
    理事件通知單、原處分機關上開裁決書在卷可稽，本件受處
    分人「計程車駕駛人不依規定辦理執業登記經依前項處罰仍
    不辦理」之違規行為，洵堪認定。
(二)受處分人雖以上情置辯，惟查：受處分人為領有駕駛執照之
    駕駛人，本應知悉道路交通管理處罰條例之規定，且受處分
    人既已於97年12月9日業因同一違規事實，經依違反道路交
    通管理處罰條例第36條第1項規定，裁處罰鍰，對於違規再
    犯之相關法律效果，自難於事後委由不知，且不知法律亦不
    得為免除責任之事由。又受處分人抗辯吊銷駕駛執照一年將
    使一家經濟陷入困難等情，固有可憫之處，然此不得作為其
    免除上開裁決之理由。
五、綜上所述，原處分機關認定受處分人有「計程車駕駛人不依
    規定辦理執業登記經依前項處罰仍不辦理」之違規行為，而
    依上開規定，裁處受吊銷處分人駕駛執照，一年內禁考，於
    法並無不合。本件異議為無理由，應予駁回。
六、據上論斷，依道路交通管理處罰條例第87條第2項，道路交
    通案件處理辦法第19條，裁定如主文。
中    華    民    國    99    年    3     月    5     日
                      交通法庭  法  官 郭德進
以上正本證明與原本無異。
如不服本裁定，應於送達後五日內，向本院提出抗告狀。
                                書記官 陳惠玲
中    華    民    國    99    年    3     月    5     日

司法院資訊處製作；財團法人民間司法改革基金會備份。
